臺灣板橋地方法院刑事判決　　　　　　　　　　　　　九十年度易字第三０九０號
　　公　訴　人　臺灣板橋地方法院檢察署檢察官
　　被　　　告　甲○○
右列被告因違反毒品危害防制條例案件，經檢察官提起公訴（九十年度毒偵緝字第六
四０號），本院判決如左：
    主  文
甲○○施用第二級毒品，處有期徒刑玖月。
扣案第二級毒品甲基安非他命拾貳包（共淨重拾捌點壹玖公克；驗餘淨重共拾
柒點陸伍公克），均沒收銷燬；吸食器壹組，沒收。
    事  實
一、甲○○前因施用第二級毒品甲基安非他命（以下稱安非他命），於臺灣板橋地方
    法院檢察署八十七年度偵字第二六０二八號違反毒品危防制條例案件中，經本院
    以八十八年度毒聲字第一六八四號裁定應送勒戒處所觀察、勒戒後，認無繼續施
    用毒品之傾向，經該署檢察官於民國（下同）八十八年三月二十五日不起訴處分
    確定在案。復於該署八十八年度毒偵字第二一六三號、八十八年度偵緝字第一七
    一０號違反同一條例案件，因施用第一級毒品海洛因及第二級毒品安非他命，經
    本院以八十八年度毒聲字第六七九九號裁定應送勒戒處所觀察、勒戒後，認有繼
    續施用毒品之傾向，再由本院以八十八年度毒聲字第七二三七號裁定施以強制戒
    治，於八十九年十二月七日強制戒治期滿，並經檢察官提起公訴後，本院於八十
    九年三月十六日以八十九年度訴字第一三四號分別判處有期徒刑七月、五月，定
    應執行有期徒刑十月，於同年四月十七日判決確定在案（尚未執行，未構成累犯
    ）。詎甲○○仍不知悔改，明知安非他命係上開條例所明定之第二級毒品，不得
    持有及施用，復另行基於施用第二級毒品安非他命之犯意，於前案強制戒治期滿
    後之九十年一月十二日（起訴書略載為九十年一月十五日晚間九時二十分前九十
    六小時之某時），在臺北縣板橋市○○路五二號八樓（起訴書載為某不詳處所）
    ，以將安非他命置於吸食器內加熱燒烤，而吸食其所產生煙霧之方式，施用第二
    級毒品安非他命一次。嗣於九十年一月十五日下午五時三十分許，經警在上址查
    獲甲○○及高復國、張忠興、李亞萍等人（該三人由公訴人另案偵處），並於李
    癸明之臥室內扣得其所有之第二級毒品安非他命三十二包（共淨重三八˙一九公
    克；驗餘淨重共三七˙六五公克）及吸食器一組等物。案經公訴人以甲○○係三
    犯以上毒品危害防制條例第十條之罪而提出聲請，並由本院於九十年三月二十九
    日以九十年度毒聲字第一四三八號裁定令入戒治處所施以強制戒治一年，現於臺
    灣臺北戒治所強制戒治中。
二、案經臺北縣警察局海山分局報告臺灣板橋地方法院檢察署檢察官偵查起訴。
    理  由
一、右開事實，業據被告甲○○於本院調查及審理時均坦承不諱在卷，又被告為警查
    獲時所採取之尿液檢體，先後均檢出安非他命陽性反應，有臺北縣政府衛生局九
    十年二月十六日九十北衛檢字第０五三四０號函所附之尿液煙毒檢驗成績書，及
    法務部調查局九十年十月二十六日陸(一)字第９００６６８６５號檢驗通知書各
    乙紙附卷可稽，且扣案三十二包安非他命送經內政部警政署刑事警察局鑑驗結果
    ，均檢出第二級毒品安非他命成分，共淨重三八˙一九公克（共取０˙五四公克
    鑑驗，驗餘共淨重三七˙六五公克）乙節，亦有該局九十年十一月二十三日刑鑑
    字第一九七五七六號鑑驗通知書乙紙在卷可按，復有扣案被告所有之吸食器一組
    在卷可資佐證，足徵被告前揭施用第二級毒品安非他命之自白與事實相符而堪予
    採信。至於被告於本院調查時，另辯稱上開扣案之安非他命及吸食器屬張忠興所
    有，張忠興於警訊中雖亦供承扣案物品均屬其所有，安非他命係在臥室櫃子裏，
    吸食器則於客廳茶几下查獲云云，惟查前揭安非他命係自置於被告臥室床頭地板
    之茶葉罐內起獲，吸食器一組則在床頭櫃上扣得等情，有搜索扣押證明筆錄所附
    之現場圖在卷可憑，故張忠興供述之查獲地點，顯與事實不符，則其供述已難令
    人遽信，且被告與張忠興二人均自承僅為朋友關係，張忠興焉能於被告之臥室內
    ，任意置放屬其所有之扣案物品？尤其吸食器係擺放在床頭櫃上之明顯位置，並
    非難以發現，被告亦曾有施用第二級毒品之前科，當知如遭警於其臥室內查獲吸
    食器時，其會被疑為有施用毒品安非他命犯行之虞，卻猶置之不理，焉能令人置
    信？是以張忠興前揭於警訊中之供述，應屬事後迴護被告之詞，而扣案之上開安
    非他命及吸食器，均應屬被告所有之物乙節，亦堪予認定。再查被告前如事實欄
    所載，因施用第二級毒品安非他命案件，經本院裁定送勒戒處所觀察、勒戒後，
    認無繼續施用毒品之傾向，由檢察官於八十八年三月二十五日不起訴處分確定，
    復因施用第一級毒品海洛因及第二級毒品安非他命案件，經本院裁定送勒戒處所
    觀察、勒戒後，認有繼續施用毒品之傾向，再經本院裁定送強制戒治，並判處有
    期徒刑十月確定等情，有前揭案件之不起訴處分書乙份及刑事判決乙份在卷足憑
    ，其復於九十年一月十二日，三犯本件施用第二級毒品罪，是被告所為符合毒品
    危害防制條例第二十條第三項之規定無疑。故本件事證明確，被告犯行堪以認定
    ，應予依法論科。
二、按安非他命為毒品危害防制條例明定之第二級毒品，故核被告甲○○所為，係犯
    同條例第十條第二項之施用第二級毒品罪。被告持有第二級毒品安非他命之低度
    行為，為其施用之高度行為所吸收，故不另論罪。爰審酌被告甲○○前經二次觀
    察勒戒後，仍未戒斷其施用毒品之惡習，及其犯罪之動機、目的、手段、施用毒
    品之次數、施用毒品戕害其身心，於本院審理時雖知坦承犯行，惟猶飾詞否認扣
    案物品屬其所有之態度等一切情狀，量處如主文第一項所示之刑，以資懲儆。扣
    案之安非他命三十二包，合計淨重共三八˙一九公克（共取０˙五四公克供鑑驗
    ，合計驗餘淨重共三七˙六五公克），係同條例所定之第二級毒品，依同條例第
    十八條第一項前段之規定，應為如主文第二項沒收銷毀之諭知。至於扣案之吸食
    器一組，係被告甲○○所有以供其施用第二級毒品安非他命乙節，已如前述，核
    與毒品危害防制條例第十八條第一項前段規定之專供施用毒品器具之要件尚有不
    合（法務部八十八年八月二十五日法檢字第001798號函可資參照），自非該條
    項所指得單獨宣告沒收銷燬之違禁物，惟仍應依刑法第三十八條第一項第二款之
    規定，均併為沒收之諭知。
據上論斷，應依刑事訴訟法第二百九十九條第一項前段，毒品危害防制條例第十條第
二項、第十八條第一項前段，刑法第十一條前段、第三十八條第一項第二款，判決如
主文。
本案經檢察官謝岳龍到庭執行職務
中      華      民      國      九十一    年      一    月      二      日
                                臺灣板橋地方法院刑事第三庭
                                      法  官    陳志揚
右正本證明與原本無異。
如不服本判決，應於判決送達後十日內向本院提出上訴狀 (應附繕本) ，上訴於
臺灣高等法院。
                                      書記官    陳慶樹
中      華      民      國      九十一    年      一     月      十    日
附錄本案論罪科刑法條全文：
毒品危害防制條例第十條
  施用第一級毒品者，處六月以上五年以下有期徒刑。
  施用第二級毒品者，處三年以下有期徒刑。
